【裁判字號】    95,訴,1306
【裁判日期】    951020
【裁判案由】    偽造文書等
【裁判全文】
臺灣臺北地方法院刑事判決              95年度訴字第1306號
公  訴  人  臺灣臺北地方法院檢察署檢察官
被      告  乙○○原名：李宜.
上列被告因偽造文書案件，經檢察官提起公訴（95年度偵字第39
58號），被告於本院訊問後，對起訴事實為有罪之陳述，經本院
合議庭合議由受命法院獨任審理，本院判決如下：
    主  文
乙○○犯連續行使偽造文書罪，處有期徒刑捌月。緩刑參年。
如附件起訴書附表二所示各筆消費之信用卡簽帳單上偽造「HESS
EL」之署押各壹枚均沒收。
    事  實及理  由
一、本件犯罪事實、證據，均引用檢察官起訴書之記載。
二、(一)核被告乙○○所為，係犯刑法第216條、第210條行使偽造
      私文書罪及行使變造私文書罪、刑法第335條第1項侵占罪
      、刑法第339條第1項詐欺取財罪、刑法第339條之2第1項
      以不正方法由自動付款設備取得他人之物罪。被告偽造署
      押之行為，係偽造私文書之階段行為；被告偽造私文書、
      變造私文書之低度行為，為行使偽造私文書、行使變造私
      文書之高度行為所吸收，均不另論罪。
    (二)刑法部分條文於94年2月2日修正公布，並於被告為本件犯
      罪後之95年7月1日施行。按犯罪後刑罰法律修正後新舊法
      比較適用，於實務上有下列原則：(一)比較新舊法，應就罪
      刑有關法定加減原因等一切情形，綜合其全部之結果而為
      比較，再適用有利於行為人之法律處斷（最高法院88年台
      上字第5840號判決參照）；(二)須行為時法與裁判時法均有
      處罰，始有刑法第二條第一項之比較適用新、舊法（最高
      法院88年台上字第7013號判決參照）；(三)倘新、舊法均有
      處罰，而新法之適用範圍較諸舊法有所限制時，必其行為
      同時符合修正後之法律所規定之犯罪構成要件，始有刑法
      第二條第一項但書之適用（最高法院92年台上字第42 38
      號判決參照）；(四)再者比較新舊法之結果，應全部適用舊
      法或新法，不得割裂適用（最高法院87年台非字第400 號
      判決參照）及應就罪刑有關之共犯、連續犯、累犯加重等
      暨其他法定加減原因（如身分加減）與加減例等一切情形
      ，綜其全部罪刑之結果而為比較（最高法院95年第8次刑
      事庭會議決議參照）。故經比較適用結果後，即應全部適
      用舊法或全部適用新法。經綜合比較後，刑法第55條牽連
      犯、第56條連續犯之規定業於94年2月2日修正刪除，並於
      95年7月1日施行。是於新法修正施行後，被告之數犯罪行
      為，即須分論併罰。此刪除雖非犯罪構成要件之變更，但
      顯已影響行為人刑罰之法律效果，自屬法律有變更，依新
      法第2條第1項規定，比較新、舊法結果，仍應適用較有利
      於被告之行為時法律即舊法論以牽連犯或連續犯。從而，
      被告前開行使偽造私文書、侵占、詐欺取財、以不正方法
      由自動付款設備取得他人之物等行為，先後多次犯行，均
      時間緊接，所犯罪名相同，顯皆基於概括犯意反覆為之，
      均以連續犯論以一罪。又被告犯連續行使偽造私文書罪、
      連續侵占罪、連續詐欺取財罪、連續以不正方法由自動付
      款設備取得他人之物罪間，有方法、結果之牽連關係，應
      從重論以連續行使偽造文書罪處斷。檢察官雖於起訴書認
      被告詐騙告訴人丁○○等人購買名牌皮監、手錶之行為，
      與被告盜用告訴人丙○○信用卡、金融卡之行為，係犯意
      互殊之行為，但訊據被告乙○○稱：當初我說服丁○○去
      買東西，但沒有買到，後來就虧損了，但我沒有跟丁○○
      坦白，就是為了填補這個破洞，我才把錢存到丙○○的金
      融卡裡面去，後來盜領、盜刷都是為了填補前面虧空的部
      分等語（見本院95年9月22日訊問筆錄）。
      從而，被告係為填補虧空告訴人丁○○之款項，方有盜刷
      、盜領告訴人丙○○信用卡、金融卡之行為，彼等行為間
      自有方法、結果之牽連關係，檢察官此部分事實認係數罪
      ，容有誤會，併此指明。
三、爰審酌被告乙○○前科，此有臺灣高等法院被告前案紀錄表
    在卷可參，素行尚佳；犯罪後坦認犯罪，態度尚佳；因一時
    貪念，侵占朋友交付購物之款項，事後因虧空無法彌補，竟
    一錯再錯，盜刷、盜領他人金融卡及信用卡，審酌其有研究
    所學歷，仍不能自持，量刑自不宜過輕；然被告業已與告訴
    人丁○○、甲○○和解，其中積欠告訴人甲○○之款項業已
    清償；仍積欠告訴人丁○○295萬多元，但有提供其父親之
    不動產作為還款之擔保，此協議書在卷可證；被告簽有切結
    書，已將部分盜領、盜刷告訴人丙○○之不法所得返還予告
    訴人，此有切結書二紙在卷可證；及被告犯罪之動機、目的
    、所生危害等一切情狀，量處主文所示之刑。而被告業與告
    訴人丁○○、甲○○和解，並就未清償之債務提供擔保，其
    經此偵、審程序後，定能知所警惕，而審酌被告未曾因故意
    犯罪而受有期徒刑以上宣告，故依現行刑法第74條第1項第
    1款之規定宣告緩刑三年，以惕來茲。末查，如附件起訴書
    附表二所示各筆消費之信用卡簽帳單上偽造「HESSEL」之署
    押各1枚均依刑法第219條沒收。
三、依刑事訴訟法第273條之1第1項；刑法第2條第1項、第74條
    第1項第1款、刑法第219條，94年2月2日修正公布前刑法第
    56條、第216條、第210條、第335條第1項、第339條第1項、
    第339條之2第1項、第55條，罰金罰鍰提高標準條例第1條前
    段，判決如主文。
本案經檢察官高怡修到庭執行職務
中    華    民    國    95    年    10    月     20   日
                  刑事第六庭法  官  趙子榮
上正本證明與原本無異。
如不服本判決，應於判決送達後十日內，向本院提出上訴狀。
                            書記官  陳怡君
中    華    民    國    95    年    10    月    20    日
附錄本案論罪條文:
中華民國刑法第210條
（偽造變造私文書罪）
偽造、變造私文書，足以生損害於公眾或他人者，處5年以下有
期徒刑。
中華民國刑法第216條
（行使偽造變造或登載不實之文書罪）
行使第210條至第215條之文書者，依偽造、變造文書或登載不實
事項或使登載不實事項之規定處斷。
中華民國刑法第219條
（沒收之特例）
偽造之印章、印文或署押，不問屬於犯人與否，沒收之。
中華民國刑法第335條
（普通侵占罪）
意圖為自己或第三人不法之所有，而侵占自己持有他人之物者，
處5年以下有期徒刑、拘役或科或併科1千元以下罰金。
前項之未遂犯罰之。
中華民國刑法第339條
（普通詐欺罪）
意圖為自己或第三人不法之所有，以詐術使人將本人或第三人之
物交付者，處5年以下有期徒刑、拘役或科或併科1千元以下罰金
。
以前項方法得財產上不法之利益或使第三人得之者，亦同。
前二項之未遂犯罰之。
中華民國刑法第339條之2
（違法由自動付款設備取得他人之物之處罰）
意圖為自己或第三人不法之所有，以不正方法由自動付款設備取
得他人之物者，處3年以下有期徒刑、拘役或1萬元以下罰金。
以前項方法得財產上不法之利益或使第三人得之者，亦同。


司法院資訊處製作；財團法人民間司法改革基金會備份。
